【裁判字號】    95,訴,259
【裁判日期】    950421
【裁判案由】    毒品危害防制條例
【裁判全文】
臺灣高雄地方法院刑事判決               95年度訴字第259號
公  訴  人  臺灣高雄地方法院檢察署檢察官
被      告  甲○○
上列被告因違反毒品危害防制條例案件，經檢察官提起公訴（94
年度毒偵字第9490號），本院以簡式審判程序，判決如下：
    主  文
甲○○連續施用第一級毒品，累犯，處有期徒刑拾月，扣案之海
洛因壹包（淨重零點壹參公克，及含海洛因包裝袋壹個）、含海
洛因殘渣夾鏈袋參個、含海洛因之吸管分裝匙貳支均沒收銷燬之
。
    事  實
一、甲○○於民國（下同）88年間因違反懲治盜匪條例案件，經
    本院判處有期徒刑4 年確定，於91年11月3 日執行完畢；復
    因94年間之施用毒品行為，經本院以94年度毒聲字第1719號
    裁定送觀察勒戒，嗣因認無繼續施用毒品之傾向，於94年8
    月10日執行完畢釋放；詎其仍未戒除毒癮，復於前揭觀察勒
    戒執行完畢釋放後5 年內，又基於施用第一級毒品海洛因之
    概括犯意，於94年9 月中旬之某時起，連續在高雄市○○區
    ○○街18巷27號家中，施用海洛因多次，約每3 、5 日施用
    1 次，均以將海洛因摻入香菸內再點燃香菸吸食之方式施用
    ，最後1 次於94年10月26日下午4 時許，在上址家中施用。
    嗣為警於94年10月27日上午10時50分許，在其前址家中查獲
    ，並扣得海洛因1 包（淨重0.13公克，及含海洛因包裝袋1
    個）、含海洛因殘渣夾鏈袋3 個、含海洛因之吸管分裝匙2
    支等物。
二、案經高雄市政府警察局鹽埕分局報請臺灣高雄地方法院檢察
    署檢察官偵查起訴。
    理  由
一、上開事實，業據被告甲○○於審理時坦承不諱（見本院卷第
    37頁），且經警採集其尿液送高雄市立凱旋醫院鑑驗結果，
    被告尿液呈施用海洛因後之嗎啡陽性反應，此有該醫院之濫
    用藥物尿液檢驗報告1 份在卷可稽（見偵卷第18頁）；復有
    白色粉末1 包扣案，該白色粉末確係海洛因，則有法務部調
    查局鑑定通知書1 紙附卷足憑（見本院卷第30 頁） ；又扣
    得殘渣夾鏈袋3 個及吸管分裝匙2 支，該等殘渣夾鏈袋及吸
    管分裝匙均含有海洛因，亦經高雄醫學大學附設中和紀念醫
    院檢驗屬實，有卷附該醫院出具之檢驗報告5 張可資證明（
    見本院卷第23～26、28頁），足認被告自白施用海洛因犯行
    顯與事實相符；再者，被告前於94年間之施用毒品行為，經
    本院以94年度毒聲字第1719號裁定送觀察勒戒，嗣因認無繼
    續施用毒品之傾向，於94年8 月10日執行完畢釋放，亦有臺
    灣高等法院被告前案紀錄表及本院院內索引卡紀錄表報表各
    1 份在卷可按，是被告係於觀察勒戒執行完畢後，5 年內又
    為本件施用海洛因犯行甚明；從而，本案事證明確，被告犯
    行堪予認定。
二、核被告甲○○所為，係犯毒品危害防制條例第10條第1項 之
    施用第一級毒品罪。被告持有海洛因之低度行為，應為其施
    用海洛因之高度行為所吸收，不另論罪。被告多次施用海洛
    因之行為，時間緊接，所犯罪名相同，顯係出於概括之犯意
    為之，為連續犯，爰依刑法第56條之規定以一連續施用海洛
    因罪論，並加重其刑。又公訴人雖未就被告所犯94 年9月中
    旬之某時起至同年10月26日下午4 時分許止之連續數次施用
    第一級毒品海洛因犯行部分起訴（除已起訴之94年10月27日
    下午5 時40分許起回溯24小時內之某時之施用海洛因1 次犯
    行外），惟查被告所犯上開未經起訴之連續施用海洛因犯行
    部分，與已起訴之94年10月27日下午5 時40分許回溯24小時
    內之某時之施用海洛因1 次之犯行，係連續犯，已如前述，
    具有裁判上一罪之關係，並為起訴效力所及，本院自得併予
    審酌，附此敘明。又被告於88年間因違反懲治盜匪條例案件
    ，經本院判處有期徒刑4 年確定，於91年11月4 日執行完畢
    ，5 年以內再犯本件有期徒刑以上之罪，為累犯，依刑法第
    47條規定加重其刑，並遞加之。爰審酌被告前於94年間即因
    施用毒品行為，經本院裁定觀察勒戒執行完畢，且由臺灣高
    雄地方法院檢察署檢察官處分不起訴，獲邀寬典，仍無悔悟
    ，且另因施用第二級毒品犯行，經本院判處有期徒刑4 月確
    定，尚未執行完畢，而同時期並有本案犯行，此有臺灣高等
    法院被告前案紀錄表可按，顯見其有施用毒品之慣行，惟念
    其於審理中已坦承全部犯行，並見悔意，犯後態度尚佳等一
    切情狀，量處如主文所示之刑，以示懲儆。至扣案之海洛因
    1 包（淨重0.13公克，及含海洛因且難以析離之包裝袋1 個
    ）、含海洛因且難以分離之殘渣夾鏈袋3 個、含海洛因且無
    法析離之吸管分裝匙2 支，均係查獲之毒品，且均在被告家
    中查獲，應認係被告持有之毒品，爰依毒品危害防制條例第
    18條第1 項前段規定，諭知沒收銷燬之。另安非他命1 包雖
    為第二級毒品，然與被告施用第一級毒品之犯行並無關聯，
    吸食器2 個、吸食燈泡球2 個、含甲基安非他命吸管分裝匙
    1 支，則均屬施用甲基安非他命所用之物，亦與被告本案犯
    行無涉，另空夾鏈袋3 包（其中1 包為大夾鏈袋1 個，內裝
    有小空夾鏈袋95個；另1 包為中夾鏈袋1 個，內裝有15 個
    空夾鏈袋；另1 個小夾鏈袋1 個，內有空塑膠袋1 個，且上
    開夾鏈袋及塑膠袋，均無任何疑似毒品之任何殘渣，業經本
    院勘驗屬實，有本院勘驗筆錄在卷可據，見本院卷第34 頁
    ），被告均否認係其所有，雖在被告住處查獲，然亦難認與
    被告施用海洛因犯行，有何關聯，是以均不得為宣告沒收或
    沒收銷燬，附此敘明。
據上論斷，應依刑事訴訟法第299 條第1 項前段、第273 條之1
第1 項，毒品危害防制條例第10條第1 項、第18條第1 項前段，
刑法第11條、第56條、第47條，判決如主文。
本案經檢察官乙○○到庭執行職務。
中    華    民    國  95    年    4     月    21      日
                    刑事第二庭法  官  高思大
右正本證明與原本無異。
如不服本判決，應於判決送達後10日內向本院提出上訴狀，上訴
於台灣高等法院高雄分院（須附繕本）。
中    華    民    國    95    年    4     月    22    日
                              書記官  蔡語珊
附錄論罪科刑法條：
毒品危害防制條例第10條第1項：
施用第1級毒品者，處6月以上5年以下有期徒刑。


司法院資訊處製作；財團法人民間司法改革基金會備份。
